【裁判字號】    97,訴,4784
【裁判日期】    971229
【裁判案由】    毒品危害防制條例
【裁判全文】
臺灣臺中地方法院刑事判決              97年度訴字第4784號
公  訴  人  臺灣臺中地方法院檢察署檢察官
被      告  乙○○
上列被告因毒品危害防制條例案件，經檢察官提起公訴（97年度
毒偵字第4689號），本院因被告所犯非死刑、無期徒刑、最輕本
刑為三年以上有期徒刑之罪或高等法院管轄第一審案件，經被告
就被訴事實為有罪之陳述，裁定進行簡式審判程序，判決如下：
    主    文
乙○○施用第一級毒品，累犯，處有期徒刑壹年；又施用第二級
毒品，累犯，處有期徒刑陸月。應執行有期徒刑壹年肆月。
    犯罪事實及理由
一、本件犯罪事實及證據，除加列「被告於本院審理時之自白」
    為證據之外，餘均引用起訴書之記載（如附件）。
二、依刑事訴訟法第273條之1第1項、第299條第1項前段、第310
    條之2、第454條，毒品危害防制條例第10條第1項、第2項，
    刑法第11條前段、第47條第1項、第51條第5款，判決如主文
    。
本案經檢察官甲○○到庭執行職務。
如不服本判決，應於收受送達後10日內向本院提出上訴書狀（應
敘述具體理由並附繕本）。
中    華    民    國    97    年    12    月    29    日
                  刑事第八庭  法  官  戴嘉慧
上正本證明與原本無異。
                              書記官  劉晴芬
中    華    民    國    97    年    12    月    29    日
【附錄本案論罪科刑法條】
毒品危害防制條例第10條
施用第一級毒品者，處6月以上5年以下有期徒刑。
施用第二級毒品者，處3年以下有期徒刑。
【附件】
臺灣臺中地方法院檢察署檢察官起訴書
                                    97年度毒偵字第4689號
    被      告  乙○○  女  26歲（民國○○年○○月○○日生）
                        住臺中縣大甲鎮○○里○○路51之3
                          號
                        國民身分證統一編號：Ｚ000000000號
上列被告因違反毒品危害防制條例案件，業經偵查終結，認應該
提起公訴，茲將犯罪事實及證據並所犯法條分敘如下：
        犯罪事實
一、乙○○前因施用毒品案件，經送強制戒治，並由本署檢察官
    以90年度毒偵字第2655號提起公訴，經臺灣臺中地方法院以
    90年度訴字第1586號判處有期徒刑7月及5月，應執行有期徒
    刑10月確定，業於民國92年7月9日執行完畢；至強制戒治部
    分，則於91年9月28日執行完畢釋放。復因施用毒品案件，
    由本署檢察官以94年度毒偵字第828、1209、1348、1452號
    提起公訴，經臺灣臺中地方法院於94年7月22日，以94年度
    訴字第1023號判處有期徒刑9月、6月，應執行有期徒刑1年1
    月確定，業於96年12月4日執行完畢。再因施用毒品案件，
    由本署檢察官以95年度毒偵字第199、736號提起公訴，經臺
    灣臺中地方法院於95年5月5日，以95年度訴字第448號判處
    有期徒刑1年、6月，應執行有期徒刑1年4月確定，嗣經96
    年減刑，於96年10月18日因縮短刑期假釋出監，並於96年12
    月10日因保護管束期滿而徒刑執行完畢。詎仍不知悔改，猶
    未能戒除毒癮，明知海洛因及甲基安非他命在我國為主管機
    關(行政院)公告查禁之第一級毒品及第二級毒品，不得施用
    甚至持有之，竟仍基於施用第二級毒品甲基安非他命之犯意
    ，於97年7月24日上午8時許，在臺中縣大甲鎮○○路51之3
    號之住處，以將甲基安非他命放入玻璃吸食器內燒烤後吸入
    煙氣之方式，施用第二級毒品甲基安非他命1次。另基於施
    用第一級毒品海洛因之犯意，於同日晚間9時許，在前揭住
    處，將海洛因放入針筒內加水稀釋，再以針筒注射手臂之方
    式，施用第一級毒品海洛因1次。嗣於97年7月26日上午11時
    55分許，經警前往臺中縣沙鹿鎮○○○路660巷1號之海德堡
    汽車旅館105室，緝獲馮三田時，當場自乙○○皮包內扣得
    馮三田（業經臺灣臺中地方法院以97年訴字3678號判決確定
    ）所有之含海洛因稀釋液體之注射針筒2支、已使用之空注
    射針筒2支及安非他命吸食器1組等物（以上均未扣存本案）
    ，遂將其帶回警局採驗尿液檢驗而呈現嗎啡、可待因、安非
    他命及甲基安非他命陽性反應，始查知上情。
二、案經臺中縣警察局大甲分局報告偵辦。
        證據並所犯法條
一、訊據被告乙○○就上揭施用海洛因及甲基安非他命之犯罪事
    實坦承不諱，且員警查獲被告後採取其尿液，經送中山醫學
    大學附設醫院檢驗科藥物檢測中心檢驗，結果呈嗎啡、可待
    因、安非他命及甲基安非他命陽性反應，此有該中心尿液檢
    驗報告1紙附卷可稽。足認被告之自白應與事實相符，其於
    上揭時、地，施用海洛因及甲基安非他命之事實，洵堪認定
    。又按毒品危害防制條例第20條第3項規定：「依前項規定
    為觀察、勒戒或強制戒治執行完畢釋放後，5年後再犯第10
    條之罪者，適用本條前2項之規定」（即須再經觀察勒戒、
    強制戒治程序）。該項「5年後再犯第10條之罪者」，應僅
    指「自觀察、勒戒或強制戒治執行完畢後5年內，均未曾有
    施用第一、二級毒品犯行，於5年後方再犯者」之情形，最
    高法院95年第7次刑事庭合議決定意旨可資參照。查被告前
    曾因施用毒品案件，經臺灣臺中地方法院裁定入戒治處所強
    制戒治，於91年9月28日執行完畢釋放，距本件施用毒品犯
    行，固已逾5年，惟被告於該次強制戒治執行完畢後5年內之
    「94年間及95年間」，均有觸犯毒品危害防制條例第10條之
    犯行，且經臺灣臺中地方法院先後以上開94年度訴字第1023
    號、95年度訴字第448號判處有罪確定，揆諸上揭說明，本
    件已非屬毒品危害防制條例所規範之「5年後再犯」情形，
    依法應予追訴。從而，被告乙○○再犯本件施用毒品之罪嫌
    堪予認定。
二、核被告所為，係犯毒品危害防制條例第10條第1項之施用第
    一級毒品及同條第2項之施用第二級毒品罪嫌。又被告所犯
    上開2罪間，罪名互異，犯意各別，請予分論併罰。再被告
    曾受有期徒刑之執行完畢，有本署刑案資料查註紀錄表附卷
    可稽。其5年內再故意犯本件有期徒刑以上之罪，為累犯，
    請依刑法第47條第1項規定，加重其刑。
三、依毒品危害防制條例第23條第2項、刑事訴訟法第251條第1
    項提起公訴。
    此  致
臺灣臺中地方法院
中    華    民    國    97    年    11    月    12    日
                              檢  察  官  徐錫祥
                              檢  察  官  吳孟潔
本件正本證明與原本無異
中    華    民    國    97    年    11    月    17    日
                              書  記  官  萬以偉


司法院資訊處製作；財團法人民間司法改革基金會備份。
